---
title: "Reporte de registro de candidatos UAS"
#author: "Brittany Cecilia Pereo Sánchez"

format:
  html:
    toc: false
    theme: cosmo
    output-file: index.html
    embed-resources: true

execute:
  echo: false
  warning: false
  message: false

lang: es
---

```{r setup}
#| message: false
#| warning: false

library(googlesheets4)
library(dplyr)
library(janitor)
library(ggplot2)
library(scales)
library(knitr)
library(stringr)

url_sheet <- "https://docs.google.com/spreadsheets/d/1Axj6z0U1odyFcdDz7Rjdv2jOZgnh9yIxKAXiWzvXKW4/edit?gid=0#gid=0"

gs4_auth(
  email = "lia.pereo@ciencias.unam.mx",
  scopes = "https://www.googleapis.com/auth/spreadsheets.readonly"
)

nombres_hojas <- sheet_names(url_sheet) #Lee hojas

lista_hojas <- lapply(nombres_hojas, function(hoja) {#guarda las hojas
  read_sheet(ss = url_sheet, sheet = hoja) %>% 
    clean_names()
})

names(lista_hojas) <- janitor::make_clean_names(nombres_hojas)
#Guarda las hojas en una lista
registros_completos <- lista_hojas[[1]]
registros_incompletos <- lista_hojas[[2]]
#Sacamos un resumen general
resumen_registros <- tibble::tibble(
  estatus = c("Registros completos", "Registros incompletos"),
  total = c(
    nrow(registros_completos),#cuenta num de filas
    nrow(registros_incompletos)
  )
) %>% 
  mutate(
    porcentaje = total / sum(total), #pct para la dona
    etiqueta = paste0( #Texto dentro de la dona
      estatus, "\n",
      comma(total), " registros\n",
      percent(porcentaje, accuracy = 0.1)
    )
  )

total_registros <- sum(resumen_registros$total)
fecha_actualizacion <- format(Sys.time(), "%d/%m/%Y %H:%M")

resumen_revision_uas <- registros_completos %>% 
  mutate(
    revision_uas = stringr::str_to_lower(revision_uas),
    revision_uas = stringr::str_squish(revision_uas)
  ) %>% 
  summarise(
    aceptados = sum(revision_uas == "aceptado", na.rm = TRUE),
    rechazados = sum(revision_uas == "rechazado", na.rm = TRUE)
  )

total_aceptados <- resumen_revision_uas$aceptados
total_rechazados <- resumen_revision_uas$rechazados

entidades_imb <- c(
  "Baja California",
  "Baja California Sur",
  "Campeche",
  "Chiapas",
  "Colima",
  "Guerrero",
  "Hidalgo",
  "Mexico",
  "Michoacan",
  "Morelos",
  "Nayarit",
  "Oaxaca",
  "Puebla",
  "Quintana Roo",
  "San Luis Potosi",
  "Sinaloa",
  "Sonora",
  "Tabasco",
  "Tamaulipas",
  "Tlaxcala",
  "Veracruz",
  "Zacatecas",
  "Ciudad de Mexico"
)

avance_estado <- bind_rows(
  registros_completos %>% 
    mutate(estatus = "Completos"),
  
  registros_incompletos %>% 
    mutate(estatus = "Incompletos")
) %>% 
  group_by(estado, estatus) %>% 
  summarise(
    total = n(),
    .groups = "drop"
  ) %>% 
  tidyr::pivot_wider(
    names_from = estatus,
    values_from = total,
    values_fill = 0
  ) %>% 
  right_join(
    tibble::tibble(estado = entidades_imb),
    by = "estado"
  ) %>% 
  mutate(
    Completos = tidyr::replace_na(Completos, 0),
    Incompletos = tidyr::replace_na(Incompletos, 0),
    total_registros = Completos + Incompletos,
    avance = dplyr::if_else(
      total_registros == 0,
      0,
      Completos / total_registros
    )
  ) %>% 
  arrange(avance)
```

<div style="background-color:#f4f6f8; padding:18px; border-radius:14px; margin-bottom:20px;">
<h2 style="margin-bottom:4px;">Seguimiento de registros de candidatos UAS</h2>

<p style="font-size:16px; margin-bottom:0;">
Reporte actualizado el: <b>`r fecha_actualizacion`</b>
</p>
</div>

## Resumen general

<div style="display:flex; gap:16px; margin-bottom:24px; flex-wrap:wrap;">

<div style="flex:1; background-color:#ffffff; border:1px solid #ddd; padding:18px; border-radius:14px; text-align:center;">
<h3>Total de registros</h3>
<p style="font-size:32px; font-weight:bold;">`r comma(total_registros)`</p>
</div>

<div style="flex:1; background-color:#ffffff; border:1px solid #ddd; padding:18px; border-radius:14px; text-align:center;">
<h3>Completos</h3>
<p style="font-size:32px; font-weight:bold;">`r comma(nrow(registros_completos))`</p>
</div>

<div style="flex:1; background-color:#ffffff; border:1px solid #ddd; padding:18px; border-radius:14px; text-align:center;">
<h3>Incompletos</h3>
<p style="font-size:32px; font-weight:bold;">`r comma(nrow(registros_incompletos))`</p>
</div>

<div style="flex:1; background-color:#ffffff; border:1px solid #ddd; padding:18px; border-radius:14px; text-align:center;">
<h3>Aceptados UAS</h3>
<p style="font-size:32px; font-weight:bold; color:#1E5B4F;">`r comma(total_aceptados)`</p>
</div>

<div style="flex:1; background-color:#ffffff; border:1px solid #ddd; padding:18px; border-radius:14px; text-align:center;">
<h3>Rechazados UAS</h3>
<p style="font-size:32px; font-weight:bold; color:#A02142;">`r comma(total_rechazados)`</p>
</div>

</div>

## Distribución del registro

```{r}
#| fig-width: 7
#| fig-height: 5

ggplot(resumen_registros, aes(x = 2, y = total, fill = estatus)) +
  
  geom_col(
    width = 1,
    color = "white"
  ) +
  
  coord_polar(theta = "y") +
  
  xlim(0.5, 2.5) +
  
  geom_text(
    aes(label = etiqueta),
    position = position_stack(vjust = 0.7),
    size = 2.5,
    color = "white",
    fontface = "bold"
  ) +
  
  scale_fill_manual(
    values = c(
      "Registros completos" = "#1E5B4F",
      "Registros incompletos" = "#A02142"
    )
  ) +
  
  scale_y_continuous(labels = comma) +
  
  labs(
    title = "Distribución de registros completos e incompletos",
    fill = NULL
  ) +
  
  theme_void() +
  
  theme(
    plot.title = element_text(
      hjust = 0.5,
      face = "bold",
      size = 15
    ),
    
    legend.position = "bottom",
    
    legend.text = element_text(
      size = 11
    )
  )
```

## Avance de registros por estado

```{r}
#| fig-width: 9
#| fig-height: 7

ggplot(
  avance_estado,
  aes(
    x = reorder(estado, avance),
    y = avance
  )
) +
  geom_col(fill = "#1E5B4F") +
  geom_text(
    aes(label = percent(avance, accuracy = 0.1)),
    hjust = -0.1,
    size = 3.2
  ) +
  coord_flip() +
  scale_y_continuous(
    labels = percent,
    limits = c(0, 1.08)
  ) +
  labs(
    title = "Avance de registros completos por estado",
    subtitle = "Porcentaje de registros completos respecto al total de registros",
    x = NULL,
    y = "Avance"
  ) +
  theme_minimal() +
  theme(
    plot.title = element_text(face = "bold", size = 15),
    plot.subtitle = element_text(size = 11),
    panel.grid.major.y = element_blank()
  )
```
## Tabla resumen

```{r}
resumen_registros %>% 
  mutate(
    porcentaje = percent(porcentaje, accuracy = 0.1)
  ) %>% 
  select(
    `Estatus del registro` = estatus,
    `Total de registros` = total,
    Porcentaje = porcentaje
  ) %>% 
  kable(
    caption = "Resumen de registros por estatus"
  )
```
