---
title: "Reporte de registro de candidatos UAS"
#author: "Brittany Cecilia Pereo Sánchez"

format:
  html:
    toc: false
    theme: cosmo
    output-file: index.html
    embed-resources: true

execute:
  echo: false
  warning: false
  message: false

lang: es
---
```{r setup}
#| message: false
#| warning: false

library(googlesheets4)
library(dplyr)
library(janitor)
library(ggplot2)
library(scales)
library(knitr)
library(stringr)
library(DT)
library(ggtext)
library(writexl)
library(tidyr)

url_sheet <- "https://docs.google.com/spreadsheets/d/1Axj6z0U1odyFcdDz7Rjdv2jOZgnh9yIxKAXiWzvXKW4/edit?gid=0#gid=0"

gs4_auth(
  email = "lia.pereo@ciencias.unam.mx",
  scopes = "https://www.googleapis.com/auth/spreadsheets.readonly"
)

nombres_hojas <- sheet_names(url_sheet)

lista_hojas <- lapply(nombres_hojas, function(hoja) {
  read_sheet(ss = url_sheet, sheet = hoja) %>% 
    clean_names()
})

names(lista_hojas) <- janitor::make_clean_names(nombres_hojas)

registros_completos <- lista_hojas[["Registros_completos"]] %>% 
  mutate(
    clues = str_to_upper(str_squish(clues)),
    cnpm = str_squish(cnpm),
    cnpm = tidyr::replace_na(cnpm, ""),
    categoria = case_when(
      str_detect(cnpm, "^ME") ~ "med_especi",
      str_detect(cnpm, "^MG") ~ "med_gen",
      str_detect(cnpm, "^EN") ~ "enf",
      TRUE ~ "otro"
    )
  ) %>% 
  filter(cnpm != "")

registros_incompletos <- lista_hojas[["Registros_incompletos"]] %>% 
  clean_names() %>% 
  filter(!is.na(faltantes))

url_sheet_upe <- "https://docs.google.com/spreadsheets/d/1iSEdYOU1uDF7Gwnu0o9ABR9hv3pI1INnrJv2Yt9jbN0/edit?gid=0#gid=0"

datos_upe <- read_sheet(
  ss = url_sheet_upe,
  sheet = "Hoja 1"
) %>% 
  janitor::clean_names() %>% 
  select(clues, clave_puesto, cnpm, upe, link_carpeta, prioridad_ai)%>% 
  mutate(
    clues = str_to_upper(str_squish(clues)),
    clave_puesto = str_to_upper(str_squish(clave_puesto)),
    cnpm = str_squish(cnpm),
    cnpm = tidyr::replace_na(cnpm, ""),
    upe = str_to_lower(str_squish(upe)),
    upe = str_replace_all(upe, "ó", "o"),
    upe = tidyr::replace_na(upe, ""),
    categoria = case_when(
      str_detect(cnpm, "^ME") ~ "med_especi",
      str_detect(cnpm, "^MG") ~ "med_gen",
      str_detect(cnpm, "^EN") ~ "enf",
      TRUE ~ "otro"
    )
  ) %>% 
  filter(
    clues != "",
    cnpm != "",
    categoria != "otro"
  )

# excel_aceptados_upe <- datos_upe %>% 
#   filter(upe == "aceptado") %>% 
#   transmute(
#     CLUES = clues,
#     Candidato = link_carpeta,
#     Puesto = clave_puesto,
#     Fase = prioridad_ai
#   ) %>% 
#   arrange(CLUES, Puesto, Candidato)
# 
# writexl::write_xlsx(
#   excel_aceptados_upe,
#   "C:/Users/brittany.pereo/Downloads/aceptados_upe.xlsx"
# )

resumen_distribucion <- registros_completos %>% 
  count(categoria, name = "total")

valor_distribucion <- function(cat) {
  valor <- resumen_distribucion %>% 
    filter(categoria == cat) %>% 
    pull(total)
  
  if (length(valor) == 0) 0 else valor
}

registros_detalle <- registros_completos %>% 
  filter(categoria != "otro")

resumen_registros <- tibble::tibble(
  estatus = c("Registros completos", "Registros incompletos"),
  total = c(nrow(registros_completos), nrow(registros_incompletos))
) %>% 
  mutate(
    porcentaje = total / sum(total),
    etiqueta = paste0(
      estatus, "\n",
      comma(total), " registros\n",
      percent(porcentaje, accuracy = 1)
    )
  )

total_registros <- sum(resumen_registros$total)
fecha_actualizacion <- format(Sys.time(), "%d/%m/%Y %H:%M")

pct_completos <- nrow(registros_completos) / total_registros
pct_incompletos <- nrow(registros_incompletos) / total_registros

resumen_revision_uas <- registros_completos %>% 
  mutate(
    revision_uas = str_to_lower(str_squish(revision_uas)),
    revision_uas = tidyr::replace_na(revision_uas, "")
  ) %>% 
  summarise(
    aprobados = sum(revision_uas == "aprobado", na.rm = TRUE),
    rechazados = sum(revision_uas == "no aprobado", na.rm = TRUE),
    por_revisar = sum(revision_uas == "", na.rm = TRUE)
  )

total_aprobados <- resumen_revision_uas$aprobados
total_rechazados <- resumen_revision_uas$rechazados
total_por_revisar <- resumen_revision_uas$por_revisar

pct_aprobados_total <- total_aprobados / total_registros
pct_rechazados_total <- total_rechazados / total_registros
pct_por_revisar_total <- total_por_revisar / total_registros

pct_aprobados_completos <- total_aprobados / nrow(registros_completos)
pct_rechazados_completos <- total_rechazados / nrow(registros_completos)
pct_por_revisar_completos <- total_por_revisar / nrow(registros_completos)

resumen_por_categoria <- registros_detalle %>% 
  mutate(
    revision_uas = str_to_lower(str_squish(revision_uas)),
    revision_uas = tidyr::replace_na(revision_uas, "")
  ) %>% 
  group_by(categoria) %>% 
  summarise(
    total = n(),
    aprobados = sum(revision_uas == "aprobado", na.rm = TRUE),
    rechazados = sum(revision_uas == "no aprobado", na.rm = TRUE),
    por_revisar = sum(revision_uas == "", na.rm = TRUE),
    .groups = "drop"
  )

resumen_global <- registros_detalle %>% 
  mutate(
    revision_uas = str_to_lower(str_squish(revision_uas)),
    revision_uas = tidyr::replace_na(revision_uas, "")
  ) %>% 
  summarise(
    categoria = "global",
    total = n(),
    aprobados = sum(revision_uas == "aprobado", na.rm = TRUE),
    rechazados = sum(revision_uas == "no aprobado", na.rm = TRUE),
    por_revisar = sum(revision_uas == "", na.rm = TRUE)
  )

resumen_tabs <- bind_rows(resumen_global, resumen_por_categoria)

valor_resumen <- function(cat, variable) {
  valor <- resumen_tabs %>% 
    filter(categoria == cat) %>% 
    pull({{ variable }})
  
  if (length(valor) == 0) 0 else valor
}

resumen_global_upe <- datos_upe %>% 
  summarise(
    categoria = "global",
    total = n(),
    aprobados = sum(upe == "aceptado", na.rm = TRUE),
    rechazados = sum(upe == "rechazado", na.rm = TRUE),
    por_revisar = sum(upe == "revision" | upe == "", na.rm = TRUE)
  )

resumen_por_categoria_upe <- datos_upe %>% 
  group_by(categoria) %>% 
  summarise(
    total = n(),
    aprobados = sum(upe == "aceptado", na.rm = TRUE),
    rechazados = sum(upe == "rechazado", na.rm = TRUE),
    por_revisar = sum(upe == "revision" | upe == "", na.rm = TRUE),
    .groups = "drop"
  )

resumen_tabs_upe <- bind_rows(resumen_global_upe, resumen_por_categoria_upe)

valor_resumen_upe <- function(cat, variable) {
  valor <- resumen_tabs_upe %>% 
    filter(categoria == cat) %>% 
    pull({{ variable }})
  
  if (length(valor) == 0) 0 else valor
}
```

<div style="background-color:#f4f6f8; padding:18px; border-radius:14px; margin-bottom:20px;">
<h2 style="margin-bottom:4px;">Seguimiento de registros de candidatos UAS</h2>

<p style="font-size:16px; margin-bottom:0;">
Reporte actualizado el: <b>`r fecha_actualizacion`</b>
</p>
</div>

## Resumen general

<details open>
<summary><b>Nivel global</b></summary>

<div style="display:grid; gap:18px; margin-bottom:28px;">

<div style="background:linear-gradient(135deg,#0D5D4A,#1E6B57); color:white; padding:26px; border-radius:16px;">
<h3 style="margin:0;">Total de registros</h3>
<p style="font-size:42px; font-weight:bold; margin:10px 0 0 0;">`r comma(total_registros)`</p>
</div>

<div style="display:grid; grid-template-columns:1fr 1fr; gap:18px; margin-top:18px;">

<div style="background-color:#f4fbf8; border:1px solid #cfe8dc; padding:24px; border-radius:16px;">
<h3>Completos</h3>
<p style="font-size:34px; font-weight:bold; color:#1E5B4F; margin:0;">`r comma(nrow(registros_completos))`</p>
<p style="margin-top:8px;">`r percent(pct_completos, accuracy = 1)` del total</p>
</div>

<div style="background-color:#fff6f7; border:1px solid #f0cfd6; padding:24px; border-radius:16px;">
<h3>Incompletos</h3>
<p style="font-size:34px; font-weight:bold; color:#A02142; margin:0;">`r comma(nrow(registros_incompletos))`</p>
<p style="margin-top:8px;">`r percent(pct_incompletos, accuracy = 1)` del total</p>
</div>

</div>
</div>
</details>

<details open>
<summary><b>Distribución de los registros completos</b></summary>
<div style="display:grid; grid-template-columns:repeat(4, 1fr); gap:18px; margin-top:18px; margin-bottom:18px;">
<div style="background:#f8fafc; border:1px solid #e5e7eb; padding:20px 24px; border-radius:18px;">
  <p style="margin:0; color:#6b7280; font-size:18px; font-weight:600;">
    Personal médico general
  </p>
  <p style="font-size:38px; font-weight:800; color:#263238; margin:6px 0 0 0;">
    `r comma(valor_distribucion("med_gen"))`
  </p>
</div>

<div style="background:#f8fafc; border:1px solid #e5e7eb; padding:20px 24px; border-radius:18px;">
  <p style="margin:0; color:#6b7280; font-size:18px; font-weight:600;">
    Personal médico especialista
  </p>
  <p style="font-size:38px; font-weight:800; color:#263238; margin:6px 0 0 0;">
    `r comma(valor_distribucion("med_especi"))`
  </p>
</div>

<div style="background:#f8fafc; border:1px solid #e5e7eb; padding:20px 24px; border-radius:18px;">
  <p style="margin:0; color:#6b7280; font-size:18px; font-weight:600;">
    Personal de enfermería
  </p>
  <p style="font-size:38px; font-weight:800; color:#263238; margin:6px 0 0 0;">
    `r comma(valor_distribucion("enf"))`
  </p>
</div>

<div style="background:#f8fafc; border:1px solid #e5e7eb; padding:20px 24px; border-radius:18px;">
  <p style="margin:0; color:#6b7280; font-size:18px; font-weight:600;">
    Otros
  </p>
  <p style="font-size:38px; font-weight:800; color:#263238; margin:6px 0 0 0;">
    `r comma(valor_distribucion("otro"))`
  </p>
</div>

</div>
</details>

<details open>
<summary><b>Detalle de registros completos</b></summary>


## Resumen por estatus UAS

<div style="display:grid; gap:24px; margin-top:18px;">

<!-- GLOBAL -->
<div style="background:#f8fafc; border:1px solid #e5e7eb; padding:24px; border-radius:20px;">

<h3 style="margin:0 0 18px 0; color:#263238; font-size:24px;">
Global
</h3>

<div style="display:grid; grid-template-columns:repeat(3, 1fr); gap:18px;">

<div style="background-color:#f4fbf8; border:1px solid #cfe8dc; padding:22px; border-radius:18px;">
<p style="margin:0; color:#4b5563; font-size:18px; font-weight:700;">Aprobados UAS</p>
<p style="font-size:38px; font-weight:800; color:#1E5B4F; margin:18px 0 0 0;">
`r comma(valor_resumen("global", aprobados))`
</p>
</div>

<div style="background-color:#fffaf0; border:1px solid #f1d58a; padding:22px; border-radius:18px;">
<p style="margin:0; color:#4b5563; font-size:18px; font-weight:700;">Por revisar UAS</p>
<p style="font-size:38px; font-weight:800; color:#9A6B00; margin:18px 0 0 0;">
`r comma(valor_resumen("global", por_revisar))`
</p>
</div>

<div style="background-color:#fff6f7; border:1px solid #f0cfd6; padding:22px; border-radius:18px;">
<p style="margin:0; color:#4b5563; font-size:18px; font-weight:700;">Rechazados UAS</p>
<p style="font-size:38px; font-weight:800; color:#A02142; margin:18px 0 0 0;">
`r comma(valor_resumen("global", rechazados))`
</p>
</div>

</div>
</div>


<!-- MÉDICOS GENERALES -->
<div style="background:#f8fafc; border:1px solid #e5e7eb; padding:24px; border-radius:20px;">

<h3 style="margin:0 0 18px 0; color:#263238; font-size:24px;">
Médicos generales
</h3>

<div style="display:grid; grid-template-columns:repeat(3, 1fr); gap:18px;">

<div style="background-color:#f4fbf8; border:1px solid #cfe8dc; padding:22px; border-radius:18px;">
<p style="margin:0; color:#4b5563; font-size:18px; font-weight:700;">Aprobados UAS</p>
<p style="font-size:38px; font-weight:800; color:#1E5B4F; margin:18px 0 0 0;">
`r comma(valor_resumen("med_gen", aprobados))`
</p>
</div>

<div style="background-color:#fffaf0; border:1px solid #f1d58a; padding:22px; border-radius:18px;">
<p style="margin:0; color:#4b5563; font-size:18px; font-weight:700;">Por revisar UAS</p>
<p style="font-size:38px; font-weight:800; color:#9A6B00; margin:18px 0 0 0;">
`r comma(valor_resumen("med_gen", por_revisar))`
</p>
</div>

<div style="background-color:#fff6f7; border:1px solid #f0cfd6; padding:22px; border-radius:18px;">
<p style="margin:0; color:#4b5563; font-size:18px; font-weight:700;">Rechazados UAS</p>
<p style="font-size:38px; font-weight:800; color:#A02142; margin:18px 0 0 0;">
`r comma(valor_resumen("med_gen", rechazados))`
</p>
</div>

</div>
</div>


<!-- MÉDICOS ESPECIALISTAS -->
<div style="background:#f8fafc; border:1px solid #e5e7eb; padding:24px; border-radius:20px;">

<h3 style="margin:0 0 18px 0; color:#263238; font-size:24px;">
Médicos especialistas
</h3>

<div style="display:grid; grid-template-columns:repeat(3, 1fr); gap:18px;">

<div style="background-color:#f4fbf8; border:1px solid #cfe8dc; padding:22px; border-radius:18px;">
<p style="margin:0; color:#4b5563; font-size:18px; font-weight:700;">Aprobados UAS</p>
<p style="font-size:38px; font-weight:800; color:#1E5B4F; margin:18px 0 0 0;">
`r comma(valor_resumen("med_especi", aprobados))`
</p>
</div>

<div style="background-color:#fffaf0; border:1px solid #f1d58a; padding:22px; border-radius:18px;">
<p style="margin:0; color:#4b5563; font-size:18px; font-weight:700;">Por revisar UAS</p>
<p style="font-size:38px; font-weight:800; color:#9A6B00; margin:18px 0 0 0;">
`r comma(valor_resumen("med_especi", por_revisar))`
</p>
</div>

<div style="background-color:#fff6f7; border:1px solid #f0cfd6; padding:22px; border-radius:18px;">
<p style="margin:0; color:#4b5563; font-size:18px; font-weight:700;">Rechazados UAS</p>
<p style="font-size:38px; font-weight:800; color:#A02142; margin:18px 0 0 0;">
`r comma(valor_resumen("med_especi", rechazados))`
</p>
</div>

</div>
</div>


<!-- ENFERMERÍA -->
<div style="background:#f8fafc; border:1px solid #e5e7eb; padding:24px; border-radius:20px;">

<h3 style="margin:0 0 18px 0; color:#263238; font-size:24px;">
Enfermería
</h3>

<div style="display:grid; grid-template-columns:repeat(3, 1fr); gap:18px;">

<div style="background-color:#f4fbf8; border:1px solid #cfe8dc; padding:22px; border-radius:18px;">
<p style="margin:0; color:#4b5563; font-size:18px; font-weight:700;">Aprobados UAS</p>
<p style="font-size:38px; font-weight:800; color:#1E5B4F; margin:18px 0 0 0;">
`r comma(valor_resumen("enf", aprobados))`
</p>
</div>

<div style="background-color:#fffaf0; border:1px solid #f1d58a; padding:22px; border-radius:18px;">
<p style="margin:0; color:#4b5563; font-size:18px; font-weight:700;">Por revisar UAS</p>
<p style="font-size:38px; font-weight:800; color:#9A6B00; margin:18px 0 0 0;">
`r comma(valor_resumen("enf", por_revisar))`
</p>
</div>

<div style="background-color:#fff6f7; border:1px solid #f0cfd6; padding:22px; border-radius:18px;">
<p style="margin:0; color:#4b5563; font-size:18px; font-weight:700;">Rechazados UAS</p>
<p style="font-size:38px; font-weight:800; color:#A02142; margin:18px 0 0 0;">
`r comma(valor_resumen("enf", rechazados))`
</p>
</div>

</div>
</div>

</div>

<div style="background-color:#eaf4ff; color:#155a9c; padding:14px 18px; border-radius:12px;">
Los porcentajes de Aprobados, Rechazados y Por revisar se calculan respecto al total de registros y respecto a los registros completos.
</div>

## Resumen por estatus UPE

<div style="display:grid; gap:24px; margin-top:18px;">

<!-- GLOBAL -->
<div style="background:#f8fafc; border:1px solid #e5e7eb; padding:24px; border-radius:20px;">
<h3 style="margin:0 0 18px 0; color:#263238; font-size:24px;">Global</h3>

<div style="display:grid; grid-template-columns:repeat(3, 1fr); gap:18px;">

<div style="background-color:#f4fbf8; border:1px solid #cfe8dc; padding:22px; border-radius:18px;">
<p style="margin:0; color:#4b5563; font-size:18px; font-weight:700;">Aprobados UPE</p>
<p style="font-size:38px; font-weight:800; color:#1E5B4F; margin:18px 0 0 0;">
`r comma(valor_resumen_upe("global", aprobados))`
</p>
</div>

<div style="background-color:#fffaf0; border:1px solid #f1d58a; padding:22px; border-radius:18px;">
<p style="margin:0; color:#4b5563; font-size:18px; font-weight:700;">Por revisar UPE</p>
<p style="font-size:38px; font-weight:800; color:#9A6B00; margin:18px 0 0 0;">
`r comma(valor_resumen_upe("global", por_revisar))`
</p>
</div>

<div style="background-color:#fff6f7; border:1px solid #f0cfd6; padding:22px; border-radius:18px;">
<p style="margin:0; color:#4b5563; font-size:18px; font-weight:700;">Rechazados UPE</p>
<p style="font-size:38px; font-weight:800; color:#A02142; margin:18px 0 0 0;">
`r comma(valor_resumen_upe("global", rechazados))`
</p>
</div>

</div>
</div>


<!-- MÉDICOS GENERALES -->
<div style="background:#f8fafc; border:1px solid #e5e7eb; padding:24px; border-radius:20px;">
<h3 style="margin:0 0 18px 0; color:#263238; font-size:24px;">Médicos generales</h3>

<div style="display:grid; grid-template-columns:repeat(3, 1fr); gap:18px;">

<div style="background-color:#f4fbf8; border:1px solid #cfe8dc; padding:22px; border-radius:18px;">
<p style="margin:0; color:#4b5563; font-size:18px; font-weight:700;">Aprobados UPE</p>
<p style="font-size:38px; font-weight:800; color:#1E5B4F; margin:18px 0 0 0;">
`r comma(valor_resumen_upe("med_gen", aprobados))`
</p>
</div>

<div style="background-color:#fffaf0; border:1px solid #f1d58a; padding:22px; border-radius:18px;">
<p style="margin:0; color:#4b5563; font-size:18px; font-weight:700;">Por revisar UPE</p>
<p style="font-size:38px; font-weight:800; color:#9A6B00; margin:18px 0 0 0;">
`r comma(valor_resumen_upe("med_gen", por_revisar))`
</p>
</div>

<div style="background-color:#fff6f7; border:1px solid #f0cfd6; padding:22px; border-radius:18px;">
<p style="margin:0; color:#4b5563; font-size:18px; font-weight:700;">Rechazados UPE</p>
<p style="font-size:38px; font-weight:800; color:#A02142; margin:18px 0 0 0;">
`r comma(valor_resumen_upe("med_gen", rechazados))`
</p>
</div>

</div>
</div>


<!-- MÉDICOS ESPECIALISTAS -->
<div style="background:#f8fafc; border:1px solid #e5e7eb; padding:24px; border-radius:20px;">
<h3 style="margin:0 0 18px 0; color:#263238; font-size:24px;">Médicos especialistas</h3>

<div style="display:grid; grid-template-columns:repeat(3, 1fr); gap:18px;">

<div style="background-color:#f4fbf8; border:1px solid #cfe8dc; padding:22px; border-radius:18px;">
<p style="margin:0; color:#4b5563; font-size:18px; font-weight:700;">Aprobados UPE</p>
<p style="font-size:38px; font-weight:800; color:#1E5B4F; margin:18px 0 0 0;">
`r comma(valor_resumen_upe("med_especi", aprobados))`
</p>
</div>

<div style="background-color:#fffaf0; border:1px solid #f1d58a; padding:22px; border-radius:18px;">
<p style="margin:0; color:#4b5563; font-size:18px; font-weight:700;">Por revisar UPE</p>
<p style="font-size:38px; font-weight:800; color:#9A6B00; margin:18px 0 0 0;">
`r comma(valor_resumen_upe("med_especi", por_revisar))`
</p>
</div>

<div style="background-color:#fff6f7; border:1px solid #f0cfd6; padding:22px; border-radius:18px;">
<p style="margin:0; color:#4b5563; font-size:18px; font-weight:700;">Rechazados UPE</p>
<p style="font-size:38px; font-weight:800; color:#A02142; margin:18px 0 0 0;">
`r comma(valor_resumen_upe("med_especi", rechazados))`
</p>
</div>

</div>
</div>


<!-- ENFERMERÍA -->
<div style="background:#f8fafc; border:1px solid #e5e7eb; padding:24px; border-radius:20px;">
<h3 style="margin:0 0 18px 0; color:#263238; font-size:24px;">Enfermería</h3>

<div style="display:grid; grid-template-columns:repeat(3, 1fr); gap:18px;">

<div style="background-color:#f4fbf8; border:1px solid #cfe8dc; padding:22px; border-radius:18px;">
<p style="margin:0; color:#4b5563; font-size:18px; font-weight:700;">Aprobados UPE</p>
<p style="font-size:38px; font-weight:800; color:#1E5B4F; margin:18px 0 0 0;">
`r comma(valor_resumen_upe("enf", aprobados))`
</p>
</div>

<div style="background-color:#fffaf0; border:1px solid #f1d58a; padding:22px; border-radius:18px;">
<p style="margin:0; color:#4b5563; font-size:18px; font-weight:700;">Por revisar UPE</p>
<p style="font-size:38px; font-weight:800; color:#9A6B00; margin:18px 0 0 0;">
`r comma(valor_resumen_upe("enf", por_revisar))`
</p>
</div>

<div style="background-color:#fff6f7; border:1px solid #f0cfd6; padding:22px; border-radius:18px;">
<p style="margin:0; color:#4b5563; font-size:18px; font-weight:700;">Rechazados UPE</p>
<p style="font-size:38px; font-weight:800; color:#A02142; margin:18px 0 0 0;">
`r comma(valor_resumen_upe("enf", rechazados))`
</p>
</div>

</div>
</div>

</div>
</details>

<!-- ## Avance de registros completos  -->
<!-- <details open> -->
<!-- <summary><b>Registros completos por estado</b></summary> -->

<!-- ```{r} -->
<!-- #| fig-width: 9 -->
<!-- #| fig-height: 7 -->

<!-- ggplot( -->
<!--   avance_estado, -->
<!--   aes( -->
<!--     x = reorder(estado, avance), -->
<!--     y = avance -->
<!--   ) -->
<!-- ) + -->

<!--   geom_col( -->
<!--     fill = "#d9efe6", -->
<!--     width = 0.75 -->
<!--   ) + -->

<!--   geom_col( -->
<!--     aes( -->
<!--       y = dplyr::if_else( -->
<!--         total_registros == 0, -->
<!--         0, -->
<!--         rechazados / total_registros -->
<!--       ) -->
<!--     ), -->
<!--     fill = "#A02142", -->
<!--     width = 0.75 -->
<!--   ) + -->

<!--   geom_col( -->
<!--     aes( -->
<!--       y = dplyr::if_else( -->
<!--         total_registros == 0, -->
<!--         0, -->
<!--         aprobados / total_registros -->
<!--       ) -->
<!--     ), -->
<!--     fill = "#1E5B4F", -->
<!--     width = 0.75 -->
<!--   ) + -->

<!--   geom_text( -->
<!--     aes(label = etiqueta_avance), -->
<!--     hjust = -0.05, -->
<!--     size = 3.1 -->
<!--   ) + -->

<!--   geom_text( -->
<!--   aes( -->
<!--     y = dplyr::if_else( -->
<!--       total_registros == 0, -->
<!--       0, -->
<!--       rechazados / total_registros -->
<!--     ), -->
<!--     label = dplyr::if_else( -->
<!--       rechazados > 0, -->
<!--       comma(rechazados), -->
<!--       "" -->
<!--     ) -->
<!--   ), -->
<!--   hjust = 1.1, -->
<!--   color = "white", -->
<!--   size = 2.7, -->
<!--   fontface = "bold" -->
<!-- ) + -->

<!--   geom_text( -->
<!--   aes( -->
<!--     y = dplyr::if_else( -->
<!--       total_registros == 0, -->
<!--       0, -->
<!--       aprobados / total_registros -->
<!--     ), -->
<!--     label = dplyr::if_else( -->
<!--       aprobados > 0, -->
<!--       comma(aprobados), -->
<!--       "" -->
<!--     ) -->
<!--   ), -->
<!--   hjust = 1.1, -->
<!--   color = "white", -->
<!--   size = 2.7, -->
<!--   fontface = "bold" -->
<!-- ) + -->

<!--   coord_flip() + -->

<!-- scale_y_continuous( -->
<!--   labels = \(x) percent(x, accuracy = 1), -->
<!--   limits = c(0, 1.18) -->
<!-- )+ -->

<!-- labs( -->
<!--   title = "", -->
<!--   caption = paste0( -->
<!--     "<span style='color:#d9efe6;'>■</span> Registros completos&nbsp;&nbsp;&nbsp;", -->
<!--     "<span style='color:#1E5B4F;'>■</span> Candidatos aprobados UAS&nbsp;&nbsp;&nbsp;", -->
<!--     "<span style='color:#A02142;'>■</span> Candidatos no aprobados UAS" -->
<!--   ), -->
<!--   x = NULL, -->
<!--   y = "Avance" -->
<!-- ) + -->

<!--   theme_minimal() + -->

<!-- theme( -->
<!--   plot.title = element_text( -->
<!--     face = "bold", -->
<!--     size = 18 -->
<!--   ), -->

<!--   plot.subtitle = element_text( -->
<!--     size = 12 -->
<!--   ), -->

<!--   axis.text.y = element_text( -->
<!--     size = 12 -->
<!--   ), -->

<!--   axis.text.x = element_text( -->
<!--     size = 11 -->
<!--   ), -->

<!--   axis.title.x = element_text( -->
<!--     size = 13 -->
<!--   ), -->
<!-- plot.caption = ggtext::element_markdown( -->
<!--   size = 11, -->
<!--   hjust = 0, -->
<!--   margin = margin(t = 15) -->
<!-- ), -->

<!--   panel.grid.major.y = element_blank() -->
<!-- ) -->
<!-- ``` -->
<!-- </details> -->

## Tabla de unidades médicas

```{r}
tabla_unidades <- registros_detalle %>% 
  mutate(
    revision_uas = str_to_lower(str_squish(revision_uas)),
    revision_uas = tidyr::replace_na(revision_uas, "")
  ) %>% 
  group_by(
    estado,
    clues,
    unidad_medica,
    categoria
  ) %>% 
  summarise(
    propuestas = n(),
    aprobados_uas = sum(
      revision_uas == "aprobado",
      na.rm = TRUE
    ),
    .groups = "drop"
  ) %>% 
  tidyr::pivot_wider(
    names_from = categoria,
    values_from = c(
      propuestas,
      aprobados_uas
    ),
    values_fill = 0
  )

tabla_upe_unidades <- datos_upe %>% 
  group_by(
    clues,
    categoria
  ) %>% 
  summarise(
    aprobados_upe = sum(
      upe == "aceptado",
      na.rm = TRUE
    ),
    .groups = "drop"
  ) %>% 
  tidyr::pivot_wider(
    names_from = categoria,
    values_from = aprobados_upe,
    names_prefix = "aprobados_upe_",
    values_fill = 0
  )

tabla_unidades <- tabla_unidades %>% 
  left_join(
    tabla_upe_unidades,
    by = "clues"
  )

columnas_necesarias <- c(
  "propuestas_med_especi",
  "propuestas_med_gen",
  "propuestas_enf",
  
  "aprobados_uas_med_especi",
  "aprobados_uas_med_gen",
  "aprobados_uas_enf",
  
  "aprobados_upe_med_especi",
  "aprobados_upe_med_gen",
  "aprobados_upe_enf"
)

for (col in columnas_necesarias) {
  if (!col %in% names(tabla_unidades)) {
    tabla_unidades[[col]] <- 0
  }
}

tabla_unidades <- tabla_unidades %>% 
  mutate(
    across(
      all_of(columnas_necesarias),
      ~ tidyr::replace_na(.x, 0)
    ),
    
    total_propuestas =
      propuestas_med_especi +
      propuestas_med_gen +
      propuestas_enf,
    
    total_aprobados_uas =
      aprobados_uas_med_especi +
      aprobados_uas_med_gen +
      aprobados_uas_enf,
    
    total_aprobados_upe =
      aprobados_upe_med_especi +
      aprobados_upe_med_gen +
      aprobados_upe_enf
  ) %>% 
  arrange(desc(total_propuestas))

crear_detalle_html <- function(df) {
  
  if (nrow(df) == 0) {
    return("<em>Sin registros</em>")
  }
  
  df %>% 
    mutate(
      cnpm = tidyr::replace_na(cnpm, ""),
      clave_puesto = tidyr::replace_na(clave_puesto, "")
    ) %>% 
    count(
      cnpm,
      clave_puesto,
      name = "total"
    ) %>% 
    arrange(desc(total)) %>% 
    mutate(
      fila = paste0(
        "<tr>",
        "<td>", cnpm, "</td>",
        "<td>", clave_puesto, "</td>",
        "<td style='text-align:right;'>", comma(total), "</td>",
        "</tr>"
      )
    ) %>% 
    summarise(
      html = paste0(
        "<div style='padding:14px;'>",
        
        "<h3 style='margin-top:0;'>Desglose por CNPM y clave de puesto</h3>",
        
        "<table style='width:100%; border-collapse:collapse;'>",
        
        "<thead>",
        "<tr>",
        
        "<th style='text-align:left; border-bottom:1px solid #ddd; padding:8px;'>CNPM</th>",
        
        "<th style='text-align:left; border-bottom:1px solid #ddd; padding:8px;'>Clave puesto</th>",
        
        "<th style='text-align:right; border-bottom:1px solid #ddd; padding:8px;'>Total</th>",
        
        "</tr>",
        "</thead>",
        
        "<tbody>",
        paste(fila, collapse = ""),
        "</tbody>",
        
        "</table>",
        "</div>"
      )
    ) %>% 
    pull(html)
}

boton_modal <- function(valor, detalle_html) {
  
  if (is.na(valor) || valor == 0) {
    return("0")
  }
  
  id <- paste0(
    "modal_",
    sample(100000:999999, 1)
  )
  
  paste0(
    
    "<button onclick=\"document.getElementById('",
    id,
    "').style.display='block'\" ",
    
    "style='border:none;
    background:none;
    color:#1E5B4F;
    font-weight:700;
    cursor:pointer;
    font-size:15px;'>",
    
    comma(valor),
    
    "</button>",
    
    
    "<div id='",
    id,
    "' style='display:none;
    position:fixed;
    z-index:9999;
    left:0;
    top:0;
    width:100%;
    height:100%;
    background-color:rgba(0,0,0,0.45);'>",
    
    
    "<div style='background:white;
    margin:4% auto;
    padding:22px;
    border-radius:16px;
    width:72%;
    max-height:80%;
    overflow:auto;
    box-shadow:0 8px 24px rgba(0,0,0,0.2);'>",
    
    
    "<button onclick=\"document.getElementById('",
    id,
    "').style.display='none'\" ",
    
    "style='float:right;
    border:none;
    background:#A02142;
    color:white;
    padding:8px 12px;
    border-radius:8px;
    cursor:pointer;
    font-weight:600;'>Cerrar</button>",
    
    detalle_html,
    
    "</div>",
    "</div>"
  )
}

crear_tabla_dt <- function(tabla) {
  
  DT::datatable(
    tabla,
    escape = FALSE,
    filter = "top",
    width = "100%",
    
    class = "stripe hover compact",
    
    options = list(
      pageLength = 10,
      autoWidth = TRUE,
      scrollX = TRUE,
      dom = "tip",
      
      language = list(
        search = "Buscar:",
        lengthMenu = "Mostrar _MENU_ registros",
        
        info = "Mostrando _START_ a _END_ de _TOTAL_ registros",
        
        paginate = list(
          previous = "Anterior",
          `next` = "Siguiente"
        )
      )
    ),
    
    rownames = FALSE
  ) %>% 
    
    DT::formatStyle(
      columns = names(tabla),
      fontSize = "13px"
    ) %>% 
    
    DT::formatStyle(
      "Unidad médica",
      fontWeight = "600"
    )%>% 
  
  DT::formatStyle(
    names(tabla)[sapply(tabla, is.character) == FALSE],
    
    textAlign = "center",
    fontWeight = "700",
    backgroundColor = "#f4fbf8"
  )
}
```

::: {.panel-tabset}

## Global
```{r}
detalle_propuestas_global <- registros_detalle %>% 
  group_by(clues) %>% 
  group_modify(~ tibble::tibble(
    detalle_propuestas = crear_detalle_html(.x)
  )) %>% 
  ungroup()

detalle_uas_global <- registros_detalle %>% 
  mutate(
    revision_uas = str_to_lower(str_squish(revision_uas)),
    revision_uas = tidyr::replace_na(revision_uas, "")
  ) %>% 
  filter(revision_uas == "aprobado") %>% 
  group_by(clues) %>% 
  group_modify(~ tibble::tibble(
    detalle_uas = crear_detalle_html(.x)
  )) %>% 
  ungroup()

detalle_upe_global <- datos_upe %>% 
  filter(upe == "aceptado") %>% 
  group_by(clues) %>% 
  group_modify(~ tibble::tibble(
    detalle_upe = crear_detalle_html(.x)
  )) %>% 
  ungroup()

tabla_totales <- tabla_unidades %>% 
  mutate(
    unidad_medica = str_to_title(unidad_medica)
  ) %>% 
  
  left_join(
    detalle_propuestas_global,
    by = "clues"
  ) %>% 
  
  left_join(
    detalle_uas_global,
    by = "clues"
  ) %>% 
  
  left_join(
    detalle_upe_global,
    by = "clues"
  ) %>% 
  
  mutate(
    detalle_propuestas = tidyr::replace_na(
      detalle_propuestas,
      "<em>Sin registros</em>"
    ),
    
    detalle_uas = tidyr::replace_na(
      detalle_uas,
      "<em>Sin registros</em>"
    ),
    
    detalle_upe = tidyr::replace_na(
      detalle_upe,
      "<em>Sin registros</em>"
    )
  ) %>% 
  
  transmute(
    Estado = estado,
    
    CLUES = clues,
    
    `Unidad médica` = unidad_medica,
    
    `Total propuestas` =
      mapply(
        boton_modal,
        total_propuestas,
        detalle_propuestas
      ),
    
    `Total aprobados UAS` =
      mapply(
        boton_modal,
        total_aprobados_uas,
        detalle_uas
      ),
    
    `Total aprobados UPE` =
      mapply(
        boton_modal,
        total_aprobados_upe,
        detalle_upe
      )
  )

crear_tabla_dt(tabla_totales)
```
## Médicos generales

```{r}
tabla_med_gen <- tabla_unidades %>% 
  mutate(
    unidad_medica = str_to_title(unidad_medica)
  ) %>% 
  select(
    Estado = estado,
    CLUES = clues,
    `Unidad médica` = unidad_medica,
    `Médicos generales propuestos` = propuestas_med_gen,
    `Médicos generales aprobados UAS` = aprobados_uas_med_gen,
    `Médicos generales aprobados UPE` = aprobados_upe_med_gen
  )

crear_tabla_dt(tabla_med_gen)
```

## Médicos especialistas
```{r}
detalle_propuestas_med_especi <- registros_detalle %>% 
  filter(categoria == "med_especi") %>% 
  group_by(clues) %>% 
  group_modify(~ tibble::tibble(
    detalle_propuestas = crear_detalle_html(.x)
  )) %>% 
  ungroup()

detalle_uas_med_especi <- registros_detalle %>% 
  mutate(
    revision_uas = str_to_lower(str_squish(revision_uas)),
    revision_uas = tidyr::replace_na(revision_uas, "")
  ) %>% 
  filter(
    categoria == "med_especi",
    revision_uas == "aprobado"
  ) %>% 
  group_by(clues) %>% 
  group_modify(~ tibble::tibble(
    detalle_uas = crear_detalle_html(.x)
  )) %>% 
  ungroup()

detalle_upe_med_especi <- datos_upe %>% 
  filter(
    categoria == "med_especi",
    upe == "aceptado"
  ) %>% 
  group_by(clues) %>% 
  group_modify(~ tibble::tibble(
    detalle_upe = crear_detalle_html(.x)
  )) %>% 
  ungroup()

tabla_med_especi <- tabla_unidades %>% 
  mutate(
    unidad_medica = str_to_title(unidad_medica)
  ) %>% 
  
  left_join(
    detalle_propuestas_med_especi,
    by = "clues"
  ) %>% 
  
  left_join(
    detalle_uas_med_especi,
    by = "clues"
  ) %>% 
  
  left_join(
    detalle_upe_med_especi,
    by = "clues"
  ) %>% 
  
  mutate(
    detalle_propuestas = tidyr::replace_na(
      detalle_propuestas,
      "<em>Sin registros</em>"
    ),
    
    detalle_uas = tidyr::replace_na(
      detalle_uas,
      "<em>Sin registros</em>"
    ),
    
    detalle_upe = tidyr::replace_na(
      detalle_upe,
      "<em>Sin registros</em>"
    )
  ) %>% 
  
  transmute(
    Estado = estado,
    
    CLUES = clues,
    
    `Unidad médica` = unidad_medica,
    
    `Médicos especialistas propuestos` =
      mapply(
        boton_modal,
        propuestas_med_especi,
        detalle_propuestas
      ),
    
    `Médicos especialistas aprobados UAS` =
      mapply(
        boton_modal,
        aprobados_uas_med_especi,
        detalle_uas
      ),
    
    `Médicos especialistas aprobados UPE` =
      mapply(
        boton_modal,
        aprobados_upe_med_especi,
        detalle_upe
      )
  )

crear_tabla_dt(tabla_med_especi)
```

## Enfermería
```{r}
detalle_propuestas_enf <- registros_detalle %>% 
  filter(categoria == "enf") %>% 
  group_by(clues) %>% 
  group_modify(~ tibble::tibble(
    detalle_propuestas = crear_detalle_html(.x)
  )) %>% 
  ungroup()

detalle_uas_enf <- registros_detalle %>% 
  mutate(
    revision_uas = str_to_lower(str_squish(revision_uas)),
    revision_uas = tidyr::replace_na(revision_uas, "")
  ) %>% 
  filter(
    categoria == "enf",
    revision_uas == "aprobado"
  ) %>% 
  group_by(clues) %>% 
  group_modify(~ tibble::tibble(
    detalle_uas = crear_detalle_html(.x)
  )) %>% 
  ungroup()

detalle_upe_enf <- datos_upe %>% 
  filter(
    categoria == "enf",
    upe == "aceptado"
  ) %>% 
  group_by(clues) %>% 
  group_modify(~ tibble::tibble(
    detalle_upe = crear_detalle_html(.x)
  )) %>% 
  ungroup()

tabla_enf <- tabla_unidades %>% 
  mutate(
    unidad_medica = str_to_title(unidad_medica)
  ) %>% 
  
  left_join(
    detalle_propuestas_enf,
    by = "clues"
  ) %>% 
  
  left_join(
    detalle_uas_enf,
    by = "clues"
  ) %>% 
  
  left_join(
    detalle_upe_enf,
    by = "clues"
  ) %>% 
  
  mutate(
    detalle_propuestas = tidyr::replace_na(
      detalle_propuestas,
      "<em>Sin registros</em>"
    ),
    
    detalle_uas = tidyr::replace_na(
      detalle_uas,
      "<em>Sin registros</em>"
    ),
    
    detalle_upe = tidyr::replace_na(
      detalle_upe,
      "<em>Sin registros</em>"
    )
  ) %>% 
  
  transmute(
    Estado = estado,
    
    CLUES = clues,
    
    `Unidad médica` = unidad_medica,
    
    `Enfermería propuestas` =
      mapply(
        boton_modal,
        propuestas_enf,
        detalle_propuestas
      ),
    
    `Enfermería aprobadas UAS` =
      mapply(
        boton_modal,
        aprobados_uas_enf,
        detalle_uas
      ),
    
    `Enfermería aprobadas UPE` =
      mapply(
        boton_modal,
        aprobados_upe_enf,
        detalle_upe
      )
  )

crear_tabla_dt(tabla_enf)
```

:::

