---
title: "Reporte de registro de candidatos UAS"
#author: "Brittany Cecilia Pereo Sánchez"

format:
  html:
    toc: false
    theme: cosmo
    output-file: index.html
    embed-resources: true

execute:
  echo: false
  warning: false
  message: false

lang: es
---

```{r setup}
#| message: false
#| warning: false

library(googlesheets4)
library(dplyr)
library(janitor)
library(ggplot2)
library(scales)
library(knitr)
library(stringr)
library(DT)
library(ggtext)

url_sheet <- "https://docs.google.com/spreadsheets/d/1Axj6z0U1odyFcdDz7Rjdv2jOZgnh9yIxKAXiWzvXKW4/edit?gid=0#gid=0"

gs4_auth(
  email = "lia.pereo@ciencias.unam.mx",
  scopes = "https://www.googleapis.com/auth/spreadsheets.readonly"
)

nombres_hojas <- sheet_names(url_sheet) #Lee hojas

lista_hojas <- lapply(nombres_hojas, function(hoja) {#guarda las hojas
  read_sheet(ss = url_sheet, sheet = hoja) %>% 
    clean_names()
})

names(lista_hojas) <- janitor::make_clean_names(nombres_hojas)
#Guarda las hojas en una lista
registros_completos <- lista_hojas[[1]]
registros_incompletos <- lista_hojas[[2]]
#Sacamos un resumen general
resumen_registros <- tibble::tibble(
  estatus = c("Registros completos", "Registros incompletos"),
  total = c(
    nrow(registros_completos),#cuenta num de filas
    nrow(registros_incompletos)
  )
) %>% 
  mutate(
    porcentaje = total / sum(total), #pct para la dona
    etiqueta = paste0( #Texto dentro de la dona
      estatus, "\n",
      comma(total), " registros\n",
      percent(porcentaje, accuracy = 1)
    )
  )

total_registros <- sum(resumen_registros$total)
fecha_actualizacion <- format(Sys.time(), "%d/%m/%Y %H:%M")

pct_completos <- nrow(registros_completos) / total_registros
pct_incompletos <- nrow(registros_incompletos) / total_registros

resumen_revision_uas <- registros_completos %>% 
  mutate(
    revision_uas = stringr::str_to_lower(revision_uas),
    revision_uas = stringr::str_squish(revision_uas),
    revision_uas = tidyr::replace_na(revision_uas, "")
  ) %>% 
  summarise(
    aprobados = sum(revision_uas == "aprobado", na.rm = TRUE),
    rechazados = sum(revision_uas == "no aprobado", na.rm = TRUE),
    por_revisar = sum(revision_uas == "", na.rm = TRUE)
  )

total_aprobados <- resumen_revision_uas$aprobados
total_rechazados <- resumen_revision_uas$rechazados
total_por_revisar <- resumen_revision_uas$por_revisar

pct_aprobados_total <- total_aprobados / total_registros
pct_rechazados_total <- total_rechazados / total_registros
pct_por_revisar_total <- total_por_revisar / total_registros

pct_aprobados_completos <- total_aprobados / nrow(registros_completos)
pct_rechazados_completos <- total_rechazados / nrow(registros_completos)
pct_por_revisar_completos <- total_por_revisar / nrow(registros_completos)

entidades_imb <- c(
  "Baja California",
  "Baja California Sur",
  "Campeche",
  "Chiapas",
  "Colima",
  "Guerrero",
  "Hidalgo",
  "Estado de Mexico",
  "Michoacan",
  "Morelos",
  "Nayarit",
  "Oaxaca",
  "Puebla",
  "Quintana Roo",
  "San Luis Potosi",
  "Sinaloa",
  "Sonora",
  "Tabasco",
  "Tamaulipas",
  "Tlaxcala",
  "Veracruz",
  "Zacatecas",
  "Ciudad de Mexico"
)
revision_estado <- registros_completos %>% 
  mutate(
    revision_uas = stringr::str_to_lower(revision_uas),
    revision_uas = stringr::str_squish(revision_uas)
  ) %>% 
  group_by(estado) %>% 
  summarise(
    aprobados = sum(revision_uas == "aprobado", na.rm = TRUE),
    rechazados = sum(revision_uas == "no aprobado", na.rm = TRUE),
    .groups = "drop"
  )

avance_estado <- bind_rows(
  registros_completos %>% 
    mutate(estatus = "Completos"),
  
  registros_incompletos %>% 
    mutate(estatus = "Incompletos")
) %>% 
  group_by(estado, estatus) %>% 
  summarise(
    total = n(),
    .groups = "drop"
  ) %>% 
  tidyr::pivot_wider(
    names_from = estatus,
    values_from = total,
    values_fill = 0
  ) %>% 
  right_join(
    tibble::tibble(estado = entidades_imb),
    by = "estado"
  ) %>% 
  left_join(
    revision_estado,
    by = "estado"
  ) %>% 
  mutate(
    Completos = tidyr::replace_na(Completos, 0),
    Incompletos = tidyr::replace_na(Incompletos, 0),
    aprobados = tidyr::replace_na(aprobados, 0),
    rechazados = tidyr::replace_na(rechazados, 0),
    total_registros = Completos + Incompletos,
    avance = dplyr::if_else(
      total_registros == 0,
      0,
      Completos / total_registros
    ),
    etiqueta_avance = paste0(
  percent(avance, accuracy = 1),
  "  (", comma(total_registros), ")"
)
  ) %>% 
  arrange(avance)

aprobados_clave_puesto <- registros_completos %>% 
  mutate(
    revision_uas = stringr::str_to_lower(revision_uas),
    revision_uas = stringr::str_squish(revision_uas),
    
    clave_puesto = stringr::str_to_title(
      stringr::str_to_lower(clave_puesto)
    )
  ) %>% 
  
  filter(revision_uas == "aprobado") %>% 
  
  count(clave_puesto, name = "aprobados") %>% 
  
  arrange(aprobados)

tabla_unidades_base <- registros_completos %>% 
  mutate(
categoria = case_when(
  str_detect(str_to_lower(clave_puesto), "medicina interna|medico especialista|medica especialista|especialista") ~ "med_especi",
  str_detect(str_to_lower(clave_puesto), "medico general|medica general") ~ "med_gen",
  str_detect(str_to_lower(clave_puesto), "enfermera|enfermeria|auxiliar") ~ "enf",
  TRUE ~ "otro"
)) %>% 
  count(clues, unidad_medica, categoria) %>% 
  tidyr::pivot_wider(
    names_from = categoria,
    values_from = n,
    values_fill = 0
  )

if (!"med_especi" %in% names(tabla_unidades_base)) {
  tabla_unidades_base$med_especi <- 0
}

if (!"med_gen" %in% names(tabla_unidades_base)) {
  tabla_unidades_base$med_gen <- 0
}

if (!"enf" %in% names(tabla_unidades_base)) {
  tabla_unidades_base$enf <- 0
}

tabla_unidades <- tabla_unidades_base %>% 
  mutate(
    total_propuestas = med_especi + med_gen + enf
  ) %>% 
  arrange(desc(total_propuestas))

#Reusment por clave de puesto
resumen_por_categoria <- registros_completos %>% 
  mutate(
    revision_uas = stringr::str_to_lower(revision_uas),
    revision_uas = stringr::str_squish(revision_uas),
    revision_uas = tidyr::replace_na(revision_uas, ""),
    
    categoria = case_when(
      str_detect(cnpm, "^ME") ~ "med_especi",
      str_detect(cnpm, "^MG") ~ "med_gen",
      str_detect(cnpm, "^EN") ~ "enf",
      TRUE ~ "otro"
    )
  ) %>% 
  filter(categoria != "otro") %>% 
  group_by(categoria) %>% 
  summarise(
    total = n(),
    aprobados = sum(revision_uas == "aprobado", na.rm = TRUE),
    rechazados = sum(revision_uas == "no aprobado", na.rm = TRUE),
    por_revisar = sum(revision_uas == "", na.rm = TRUE),
    .groups = "drop"
  )

resumen_global <- tibble::tibble(
  categoria = "global",
  total = nrow(registros_completos),
  aprobados = total_aprobados,
  rechazados = total_rechazados,
  por_revisar = total_por_revisar
)

resumen_tabs <- bind_rows(resumen_global, resumen_por_categoria)

valor_resumen <- function(cat, variable) {
  resumen_tabs %>% 
    filter(categoria == cat) %>% 
    pull({{ variable }})
}

```

<div style="background-color:#f4f6f8; padding:18px; border-radius:14px; margin-bottom:20px;">
<h2 style="margin-bottom:4px;">Seguimiento de registros de candidatos UAS</h2>

<p style="font-size:16px; margin-bottom:0;">
Reporte actualizado el: <b>`r fecha_actualizacion`</b>
</p>
</div>

## Resumen general

<details open>
<summary><b>Nivel global</b></summary>

<div style="display:grid; gap:18px; margin-bottom:28px;">

<div style="background:linear-gradient(135deg,#0D5D4A,#1E6B57); color:white; padding:26px; border-radius:16px;">
<h3 style="margin:0;">Total de registros</h3>
<p style="font-size:42px; font-weight:bold; margin:10px 0 0 0;">`r comma(total_registros)`</p>
</div>

<div style="display:grid; grid-template-columns:1fr 1fr; gap:18px; margin-top:18px;">

<div style="background-color:#f4fbf8; border:1px solid #cfe8dc; padding:24px; border-radius:16px;">
<h3>Completos</h3>
<p style="font-size:34px; font-weight:bold; color:#1E5B4F; margin:0;">`r comma(nrow(registros_completos))`</p>
<p style="margin-top:8px;">`r percent(pct_completos, accuracy = 1)` del total</p>
</div>

<div style="background-color:#fff6f7; border:1px solid #f0cfd6; padding:24px; border-radius:16px;">
<h3>Incompletos</h3>
<p style="font-size:34px; font-weight:bold; color:#A02142; margin:0;">`r comma(nrow(registros_incompletos))`</p>
<p style="margin-top:8px;">`r percent(pct_incompletos, accuracy = 1)` del total</p>
</div>

</div>

<details open>
<summary><b>Detalle de registros completos</b></summary>

::: {.panel-tabset}

## Global
<div style="display:grid; grid-template-columns:1fr 1fr 1fr; gap:18px; margin-top:18px;">

<div style="background-color:#f4fbf8; border:1px solid #cfe8dc; padding:24px; border-radius:16px;">
<h3>Aprobados UAS</h3>
<p style="font-size:34px; font-weight:bold; color:#1E5B4F; margin:0;">`r comma(valor_resumen("global", aprobados))`</p>
</div>

<div style="background-color:#fffaf0; border:1px solid #f1d58a; padding:24px; border-radius:16px;">
<h3>Por revisar UAS</h3>
<p style="font-size:34px; font-weight:bold; color:#9A6B00; margin:0;">`r comma(valor_resumen("global", por_revisar))`</p>
</div>

<div style="background-color:#fff6f7; border:1px solid #f0cfd6; padding:24px; border-radius:16px;">
<h3>Rechazados UAS</h3>
<p style="font-size:34px; font-weight:bold; color:#A02142; margin:0;">`r comma(valor_resumen("global", rechazados))`</p>
</div>

</div>

## Médicos generales

<div style="display:grid; grid-template-columns:1fr 1fr 1fr; gap:18px; margin-top:18px;">

<div style="background-color:#f4fbf8; border:1px solid #cfe8dc; padding:24px; border-radius:16px;">
<h3>Aprobados UAS</h3>
<p style="font-size:34px; font-weight:bold; color:#1E5B4F; margin:0;">`r comma(valor_resumen("med_gen", aprobados))`</p>
</div>

<div style="background-color:#fffaf0; border:1px solid #f1d58a; padding:24px; border-radius:16px;">
<h3>Por revisar UAS</h3>
<p style="font-size:34px; font-weight:bold; color:#9A6B00; margin:0;">`r comma(valor_resumen("med_gen", por_revisar))`</p>
</div>

<div style="background-color:#fff6f7; border:1px solid #f0cfd6; padding:24px; border-radius:16px;">
<h3>Rechazados UAS</h3>
<p style="font-size:34px; font-weight:bold; color:#A02142; margin:0;">`r comma(valor_resumen("med_gen", rechazados))`</p>
</div>

</div>

## Médicos especialistas

<div style="display:grid; grid-template-columns:1fr 1fr 1fr; gap:18px; margin-top:18px;">

<div style="background-color:#f4fbf8; border:1px solid #cfe8dc; padding:24px; border-radius:16px;">
<h3>Aprobados UAS</h3>
<p style="font-size:34px; font-weight:bold; color:#1E5B4F; margin:0;">`r comma(valor_resumen("med_especi", aprobados))`</p>
</div>

<div style="background-color:#fffaf0; border:1px solid #f1d58a; padding:24px; border-radius:16px;">
<h3>Por revisar UAS</h3>
<p style="font-size:34px; font-weight:bold; color:#9A6B00; margin:0;">`r comma(valor_resumen("med_especi", por_revisar))`</p>
</div>

<div style="background-color:#fff6f7; border:1px solid #f0cfd6; padding:24px; border-radius:16px;">
<h3>Rechazados UAS</h3>
<p style="font-size:34px; font-weight:bold; color:#A02142; margin:0;">`r comma(valor_resumen("med_especi", rechazados))`</p>
</div>
</div>

## Enfermería

<div style="display:grid; grid-template-columns:1fr 1fr 1fr; gap:18px; margin-top:18px;">

<div style="background-color:#f4fbf8; border:1px solid #cfe8dc; padding:24px; border-radius:16px;">
<h3>Aprobados UAS</h3>
<p style="font-size:34px; font-weight:bold; color:#1E5B4F; margin:0;">`r comma(valor_resumen("enf", aprobados))`</p>
</div>

<div style="background-color:#fffaf0; border:1px solid #f1d58a; padding:24px; border-radius:16px;">
<h3>Por revisar UAS</h3>
<p style="font-size:34px; font-weight:bold; color:#9A6B00; margin:0;">`r comma(valor_resumen("enf", por_revisar))`</p>
</div>

<div style="background-color:#fff6f7; border:1px solid #f0cfd6; padding:24px; border-radius:16px;">
<h3>Rechazados UAS</h3>
<p style="font-size:34px; font-weight:bold; color:#A02142; margin:0;">`r comma(valor_resumen("enf", rechazados))`</p>
</div>

</div>
...
:::
<div style="background-color:#eaf4ff; color:#155a9c; padding:14px 18px; border-radius:12px;">
Los porcentajes de Aprobados, Rechazados y Por revisar se calculan respecto al total de registros y respecto a los registros completos.
</div>
</div>

</details>

## Distribución del registro

<details open>
<summary><b>Distribución de registros completos e incompletos</b></summary>

```{r}
#| fig-width: 7
#| fig-height: 5

ggplot(resumen_registros, aes(x = 2, y = total, fill = estatus)) +
  
  geom_col(
    width = 1,
    color = "white"
  ) +
  
  coord_polar(theta = "y") +
  
  xlim(0.5, 2.5) +
  
  geom_text(
    aes(label = etiqueta),
    position = position_stack(vjust = 0.7),
    size = 2.5,
    color = "white",
    fontface = "bold"
  ) +
  
  scale_fill_manual(
    values = c(
      "Registros completos" = "#1E5B4F",
      "Registros incompletos" = "#A02142"
    )
  ) +
  
  scale_y_continuous(labels = comma) +
  
  labs(
    title = "",
    fill = NULL
  ) +
  
  theme_void() +
  
  theme(
    plot.title = element_text(
      hjust = 0.5,
      face = "bold",
      size = 15
    ),
    
    legend.position = "bottom",
    
    legend.text = element_text(
      size = 11
    )
  )
```
</details>

## Avance de registros completos 
<details open>
<summary><b>Registros completos por estado</b></summary>

```{r}
#| fig-width: 9
#| fig-height: 7

ggplot(
  avance_estado,
  aes(
    x = reorder(estado, avance),
    y = avance
  )
) +
  
  geom_col(
    fill = "#d9efe6",
    width = 0.75
  ) +
  
  geom_col(
    aes(
      y = dplyr::if_else(
        total_registros == 0,
        0,
        rechazados / total_registros
      )
    ),
    fill = "#A02142",
    width = 0.75
  ) +
  
  geom_col(
    aes(
      y = dplyr::if_else(
        total_registros == 0,
        0,
        aprobados / total_registros
      )
    ),
    fill = "#1E5B4F",
    width = 0.75
  ) +
  
  geom_text(
    aes(label = etiqueta_avance),
    hjust = -0.05,
    size = 3.1
  ) +
  
  geom_text(
  aes(
    y = dplyr::if_else(
      total_registros == 0,
      0,
      rechazados / total_registros
    ),
    label = dplyr::if_else(
      rechazados > 0,
      comma(rechazados),
      ""
    )
  ),
  hjust = 1.1,
  color = "white",
  size = 2.7,
  fontface = "bold"
) +
  
  geom_text(
  aes(
    y = dplyr::if_else(
      total_registros == 0,
      0,
      aprobados / total_registros
    ),
    label = dplyr::if_else(
      aprobados > 0,
      comma(aprobados),
      ""
    )
  ),
  hjust = 1.1,
  color = "white",
  size = 2.7,
  fontface = "bold"
) +
  
  coord_flip() +
  
scale_y_continuous(
  labels = \(x) percent(x, accuracy = 1),
  limits = c(0, 1.18)
)+
  
labs(
  title = "",
  caption = paste0(
    "<span style='color:#d9efe6;'>■</span> Registros completos&nbsp;&nbsp;&nbsp;",
    "<span style='color:#1E5B4F;'>■</span> Candidatos aprobados UAS&nbsp;&nbsp;&nbsp;",
    "<span style='color:#A02142;'>■</span> Candidatos no aprobados UAS"
  ),
  x = NULL,
  y = "Avance"
) +
  
  theme_minimal() +
  
theme(
  plot.title = element_text(
    face = "bold",
    size = 18
  ),
  
  plot.subtitle = element_text(
    size = 12
  ),
  
  axis.text.y = element_text(
    size = 12
  ),
  
  axis.text.x = element_text(
    size = 11
  ),
  
  axis.title.x = element_text(
    size = 13
  ),
plot.caption = ggtext::element_markdown(
  size = 11,
  hjust = 0,
  margin = margin(t = 15)
),
  
  panel.grid.major.y = element_blank()
)
```
</details>

## Registros aprobados por clave de puesto

<details open>
<summary><b>Aprobados por clave de puesto</b></summary>

::: {.panel-tabset}

## Global

```{r}
#| fig-width: 10
#| fig-height: 6

avance_global_categoria <- registros_completos %>% 
  mutate(
    revision_uas = str_to_lower(revision_uas),
    revision_uas = str_squish(revision_uas),
    revision_uas = tidyr::replace_na(revision_uas, ""),
    categoria = case_when(
      str_detect(cnpm, "^ME") ~ "Médicos especialistas",
      str_detect(cnpm, "^MG") ~ "Médicos generales",
      str_detect(cnpm, "^EN") ~ "Enfermería",
      TRUE ~ "Otro"
    )
  ) %>% 
  filter(categoria != "Otro") %>% 
  group_by(categoria) %>% 
  summarise(
    propuestas = n(),
    aprobados = sum(revision_uas == "aprobado", na.rm = TRUE),
    rechazados = sum(revision_uas == "no aprobado", na.rm = TRUE),
    por_revisar = sum(revision_uas == "", na.rm = TRUE),
    pct_aprobacion = aprobados / propuestas,
    pct_rechazados = rechazados / propuestas,
    pct_por_revisar = por_revisar / propuestas,
    .groups = "drop"
  ) %>% 
  arrange(pct_aprobacion)

ggplot(
  avance_global_categoria,
  aes(
    x = reorder(categoria, pct_aprobacion)
  )
) +
  geom_col(
    aes(y = 1),
    fill = "#d9efe6",
    width = 0.75
  ) +
  geom_col(
    aes(y = pct_rechazados),
    fill = "#A02142",
    width = 0.75
  ) +
  geom_col(
    aes(y = pct_aprobacion),
    fill = "#1E5B4F",
    width = 0.75
  ) +
  geom_text(
    aes(
      y = pct_rechazados / 2,
      label = if_else(
        rechazados > 0,
        paste0(
          percent(pct_rechazados, accuracy = 1),
          "\n(", comma(rechazados), ")"
        ),
        ""
      )
    ),
    color = "white",
    size = 3.5,
    fontface = "bold"
  ) +
  geom_text(
    aes(
      y = pct_rechazados + (pct_aprobacion / 2),
      label = if_else(
        aprobados > 0,
        paste0(
          percent(pct_aprobacion, accuracy = 1),
          "\n(", comma(aprobados), "/", comma(propuestas), ")"
        ),
        ""
      )
    ),
    color = "white",
    size = 3.5,
    fontface = "bold"
  ) +
  geom_text(
    aes(
      y = pct_rechazados + pct_aprobacion + (pct_por_revisar / 2),
      label = if_else(
        por_revisar > 0,
        paste0(
          percent(pct_por_revisar, accuracy = 1),
          "\n(", comma(por_revisar), ")"
        ),
        ""
      )
    ),
    color = "#263238",
    size = 3.5,
    fontface = "bold"
  ) +
  geom_text(
    aes(
      y = 1.03,
      label = paste0("Total: ", comma(propuestas))
    ),
    hjust = 0,
    size = 4
  ) +
  coord_flip(clip = "off") +
  scale_y_continuous(
    labels = percent,
    limits = c(0, 1.12),
    breaks = seq(0, 1, 0.25),
    expand = expansion(mult = c(0, 0))
  ) +
  labs(
    title = "",
    subtitle = "Porcentaje de aprobación UAS por categoría",
    x = NULL,
    y = "Aprobados / propuestas completas"
  ) +
  theme_minimal() +
  theme(
    plot.subtitle = element_text(size = 12, face = "bold"),
    axis.text.y = element_text(size = 12),
    axis.text.x = element_text(size = 11),
    axis.title.x = element_text(size = 13),
    panel.grid.major.y = element_blank(),
    plot.margin = margin(10, 55, 10, 10)
  )
```

## Médicos generales

```{r}
#| fig-width: 9
#| fig-height: 6

aprobados_medicos_generales <- registros_completos %>% 
  mutate(
    revision_uas = str_to_lower(revision_uas),
    revision_uas = str_squish(revision_uas)
  ) %>% 
  filter(
    revision_uas == "aprobado",
    str_detect(cnpm, "^MG")
  ) %>% 
  mutate(
    clave_puesto = str_to_title(str_to_lower(clave_puesto))
  ) %>% 
  group_by(clave_puesto) %>% 
  summarise(
    propuestas = n(),
    aprobados = sum(revision_uas == "aprobado", na.rm = TRUE),
    pct_aprobacion = aprobados / propuestas,
    .groups = "drop"
  ) %>% 
  arrange(pct_aprobacion)

ggplot(
  aprobados_medicos_generales,
  aes(
    x = reorder(str_wrap(clave_puesto, width = 35), pct_aprobacion),
    y = pct_aprobacion
  )
) +
  geom_col(fill = "#1E5B4F", width = 0.75) +
geom_text(
  aes(
    label = paste0(
      percent(pct_aprobacion, accuracy = 1),
      " (", comma(aprobados), "/", comma(propuestas), ")"
    )
  ),
  hjust = -0.05,
  size = 4,
  fontface = "bold"
) +
  coord_flip() +
scale_y_continuous(
  labels = percent,
  limits = c(0, 1),
  expand = expansion(mult = c(0, 0.15))
  ) +
  labs(
    title = "",
    subtitle = "Candidatos aprobados UAS de médicos generales",
    x = NULL,
    y = ""
  ) +
  theme_minimal() +
  theme(
    plot.subtitle = element_text(size = 12),
    axis.text.y = element_text(size = 12),
    axis.text.x = element_text(size = 11),
    panel.grid.major.y = element_blank()
  )
```

## Médicos especialistas

```{r}
#| fig-width: 9
#| fig-height: 6

aprobados_medicos_especialistas <- registros_completos %>% 
  mutate(
    revision_uas = str_to_lower(revision_uas),
    revision_uas = str_squish(revision_uas)
  ) %>% 
  filter(
    revision_uas == "aprobado",
    str_detect(cnpm, "^ME")
  ) %>% 
  mutate(
    clave_puesto = str_to_title(str_to_lower(clave_puesto))
  ) %>% 
  group_by(clave_puesto) %>% 
  summarise(
    propuestas = n(),
    aprobados = sum(revision_uas == "aprobado", na.rm = TRUE),
    pct_aprobacion = aprobados / propuestas,
    .groups = "drop"
  ) %>% 
  arrange(pct_aprobacion)

ggplot(
  aprobados_medicos_especialistas,
  aes(
    x = reorder(str_wrap(clave_puesto, width = 35), pct_aprobacion),
    y = pct_aprobacion
  )
) +
  geom_col(fill = "#1E5B4F", width = 0.75) +
geom_text(
  aes(
    label = paste0(
      percent(pct_aprobacion, accuracy = 1),
      " (", comma(aprobados), "/", comma(propuestas), ")"
    )
  ),
  hjust = -0.05,
  size = 4,
  fontface = "bold"
) +
  coord_flip() +
  
scale_y_continuous(
  labels = percent,
  limits = c(0, 1),
  expand = expansion(mult = c(0, 0.15))
  ) +
  
  labs(
    title = "",
    subtitle = "Candidatos aprobados UAS de médicos especialistas",
    x = NULL,
    y = ""
  ) +
  theme_minimal() +
  theme(
    plot.subtitle = element_text(size = 12),
    axis.text.y = element_text(size = 12),
    axis.text.x = element_text(size = 11),
    panel.grid.major.y = element_blank()
  )
```


## Enfermería

```{r}
#| fig-width: 9
#| fig-height: 6

aprobados_enfermeria <- registros_completos %>% 
  mutate(
    revision_uas = str_to_lower(revision_uas),
    revision_uas = str_squish(revision_uas),
    clave_puesto = str_to_title(str_to_lower(clave_puesto))
  ) %>% 
  filter(str_detect(cnpm, "^EN")) %>% 
  group_by(clave_puesto) %>% 
  summarise(
    propuestas = n(),
    aprobados = sum(revision_uas == "aprobado", na.rm = TRUE),
    pct_aprobacion = aprobados / propuestas,
    .groups = "drop"
  ) %>% 
  arrange(pct_aprobacion)

ggplot(
  aprobados_enfermeria,
  aes(
    x = reorder(str_wrap(clave_puesto, width = 35), pct_aprobacion),
    y = pct_aprobacion
  )
) +
  geom_col(fill = "#1E5B4F", width = 0.75) +
geom_text(
  aes(
    label = paste0(
      percent(pct_aprobacion, accuracy = 1),
      " (", comma(aprobados), "/", comma(propuestas), ")"
    )
  ),
  hjust = -0.05,
  size = 4,
  fontface = "bold"
) +
  coord_flip() +
scale_y_continuous(
  labels = percent,
  limits = c(0, 1),
  expand = expansion(mult = c(0, 0.15))
  ) +
  labs(
    title = "",
    subtitle = "Candidatos aprobados UAS de enfermería",
    x = NULL,
    y = ""
  ) +
  theme_minimal() +
  theme(
    plot.subtitle = element_text(size = 12),
    axis.text.y = element_text(size = 12),
    axis.text.x = element_text(size = 11),
    panel.grid.major.y = element_blank()
  )
```
:::

</details>


## Tabla de unidades médicas

```{r}
tabla_unidades <- registros_completos %>% 
  mutate(
    revision_uas = stringr::str_to_lower(revision_uas),
    revision_uas = stringr::str_squish(revision_uas),
    
    categoria = case_when(
      str_detect(cnpm, "^ME") ~ "med_especi",
      str_detect(cnpm, "^MG") ~ "med_gen",
      str_detect(cnpm, "^EN") ~ "enf",
      TRUE ~ "otro"
    )
  ) %>% 
  filter(categoria != "otro") %>% 
  group_by(estado, clues, unidad_medica, categoria) %>% 
  summarise(
    propuestas = n(),
    aprobados = sum(revision_uas == "aprobado", na.rm = TRUE),
    .groups = "drop"
  ) %>% 
  tidyr::pivot_wider(
    names_from = categoria,
    values_from = c(propuestas, aprobados),
    values_fill = 0
  )

columnas_necesarias <- c(
  "propuestas_med_especi", "propuestas_med_gen", "propuestas_enf",
  "aprobados_med_especi", "aprobados_med_gen", "aprobados_enf"
)

for (col in columnas_necesarias) {
  if (!col %in% names(tabla_unidades)) tabla_unidades[[col]] <- 0
}

tabla_unidades <- tabla_unidades %>% 
  mutate(
    total_propuestas = propuestas_med_especi + propuestas_med_gen + propuestas_enf,
    total_aprobados = aprobados_med_especi + aprobados_med_gen + aprobados_enf
  ) %>% 
  arrange(desc(total_propuestas))
```

::: {.panel-tabset}

## Médicos generales

```{r}
tabla_med_gen <- tabla_unidades %>% 
  select(
    Estado = estado,
    CLUES = clues,
    `Unidad médica` = unidad_medica,
    `Médicos generales propuestos` = propuestas_med_gen,
    `Médicos generales aprobados` = aprobados_med_gen
  )

DT::datatable(
  tabla_med_gen,
  filter = "top",
  width = "100%",
  options = list(
    pageLength = 10,
    autoWidth = TRUE,
    scrollX = TRUE
  ),
  rownames = FALSE
)
```

## Médicos especialistas

```{r}
tabla_med_especi <- tabla_unidades %>% 
  select(
    Estado = estado,
    CLUES = clues,
    `Unidad médica` = unidad_medica,
    `Médicos especialistas propuestos` = propuestas_med_especi,
    `Médicos especialistas aprobados` = aprobados_med_especi
  )

DT::datatable(
  tabla_med_especi,
  filter = "top",
  width = "100%",
  options = list(
    pageLength = 10,
    autoWidth = TRUE,
    scrollX = TRUE
  ),
  rownames = FALSE
)
```

## Enfermería

```{r}
tabla_enf <- tabla_unidades %>% 
  select(
    Estado = estado,
    CLUES = clues,
    `Unidad médica` = unidad_medica,
    `Enfermería propuestas` = propuestas_enf,
    `Enfermería aprobadas` = aprobados_enf
  )

DT::datatable(
  tabla_enf,
  filter = "top",
  width = "100%",
  options = list(
    pageLength = 10,
    autoWidth = TRUE,
    scrollX = TRUE
  ),
  rownames = FALSE
)
```

## Totales

```{r}
tabla_totales <- tabla_unidades %>% 
  mutate(unidad_medica = stringr::str_to_title(unidad_medica)) %>% 
  select(
    Estado = estado,
    CLUES = clues,
    `Unidad médica` = unidad_medica,
    `Total propuestas` = total_propuestas,
    `Total aprobados` = total_aprobados
  )

DT::datatable(
  tabla_totales,
  filter = "top",
  width = "100%",
  options = list(
    pageLength = 10,
    autoWidth = TRUE,
    scrollX = TRUE
  ),
  rownames = FALSE
)
```

:::
```