---
title: "Reporte de registro de candidatos UAS"
#author: "Brittany Cecilia Pereo Sánchez"

format:
  html:
    toc: false
    theme: cosmo
    output-file: index.html
    embed-resources: true

execute:
  echo: false
  warning: false
  message: false

lang: es
---

```{r setup}
#| message: false
#| warning: false

library(googlesheets4)
library(dplyr)
library(janitor)
library(ggplot2)
library(scales)
library(knitr)
library(stringr)
library(DT)

url_sheet <- "https://docs.google.com/spreadsheets/d/1Axj6z0U1odyFcdDz7Rjdv2jOZgnh9yIxKAXiWzvXKW4/edit?gid=0#gid=0"

gs4_auth(
  email = "lia.pereo@ciencias.unam.mx",
  scopes = "https://www.googleapis.com/auth/spreadsheets.readonly"
)

nombres_hojas <- sheet_names(url_sheet) #Lee hojas

lista_hojas <- lapply(nombres_hojas, function(hoja) {#guarda las hojas
  read_sheet(ss = url_sheet, sheet = hoja) %>% 
    clean_names()
})

names(lista_hojas) <- janitor::make_clean_names(nombres_hojas)
#Guarda las hojas en una lista
registros_completos <- lista_hojas[[1]]
registros_incompletos <- lista_hojas[[2]]
#Sacamos un resumen general
resumen_registros <- tibble::tibble(
  estatus = c("Registros completos", "Registros incompletos"),
  total = c(
    nrow(registros_completos),#cuenta num de filas
    nrow(registros_incompletos)
  )
) %>% 
  mutate(
    porcentaje = total / sum(total), #pct para la dona
    etiqueta = paste0( #Texto dentro de la dona
      estatus, "\n",
      comma(total), " registros\n",
      percent(porcentaje, accuracy = 1)
    )
  )

total_registros <- sum(resumen_registros$total)
fecha_actualizacion <- format(Sys.time(), "%d/%m/%Y %H:%M")

pct_completos <- nrow(registros_completos) / total_registros
pct_incompletos <- nrow(registros_incompletos) / total_registros

resumen_revision_uas <- registros_completos %>% 
  mutate(
    revision_uas = stringr::str_to_lower(revision_uas),
    revision_uas = stringr::str_squish(revision_uas),
    revision_uas = tidyr::replace_na(revision_uas, "")
  ) %>% 
  summarise(
    aprobados = sum(revision_uas == "aprobado", na.rm = TRUE),
    rechazados = sum(revision_uas == "no aprobado", na.rm = TRUE),
    por_revisar = sum(revision_uas == "", na.rm = TRUE)
  )

total_aprobados <- resumen_revision_uas$aprobados
total_rechazados <- resumen_revision_uas$rechazados
total_por_revisar <- resumen_revision_uas$por_revisar

pct_aprobados_total <- total_aprobados / total_registros
pct_rechazados_total <- total_rechazados / total_registros
pct_por_revisar_total <- total_por_revisar / total_registros

pct_aprobados_completos <- total_aprobados / nrow(registros_completos)
pct_rechazados_completos <- total_rechazados / nrow(registros_completos)
pct_por_revisar_completos <- total_por_revisar / nrow(registros_completos)

entidades_imb <- c(
  "Baja California",
  "Baja California Sur",
  "Campeche",
  "Chiapas",
  "Colima",
  "Guerrero",
  "Hidalgo",
  "Mexico",
  "Michoacan",
  "Morelos",
  "Nayarit",
  "Oaxaca",
  "Puebla",
  "Quintana Roo",
  "San Luis Potosi",
  "Sinaloa",
  "Sonora",
  "Tabasco",
  "Tamaulipas",
  "Tlaxcala",
  "Veracruz",
  "Zacatecas",
  "Ciudad de Mexico"
)
revision_estado <- registros_completos %>% 
  mutate(
    revision_uas = stringr::str_to_lower(revision_uas),
    revision_uas = stringr::str_squish(revision_uas)
  ) %>% 
  group_by(estado) %>% 
  summarise(
    aprobados = sum(revision_uas == "aprobado", na.rm = TRUE),
    rechazados = sum(revision_uas == "no aprobado", na.rm = TRUE),
    .groups = "drop"
  )

avance_estado <- bind_rows(
  registros_completos %>% 
    mutate(estatus = "Completos"),
  
  registros_incompletos %>% 
    mutate(estatus = "Incompletos")
) %>% 
  group_by(estado, estatus) %>% 
  summarise(
    total = n(),
    .groups = "drop"
  ) %>% 
  tidyr::pivot_wider(
    names_from = estatus,
    values_from = total,
    values_fill = 0
  ) %>% 
  right_join(
    tibble::tibble(estado = entidades_imb),
    by = "estado"
  ) %>% 
  left_join(
    revision_estado,
    by = "estado"
  ) %>% 
  mutate(
    Completos = tidyr::replace_na(Completos, 0),
    Incompletos = tidyr::replace_na(Incompletos, 0),
    aprobados = tidyr::replace_na(aprobados, 0),
    rechazados = tidyr::replace_na(rechazados, 0),
    total_registros = Completos + Incompletos,
    avance = dplyr::if_else(
      total_registros == 0,
      0,
      Completos / total_registros
    ),
    etiqueta_avance = paste0(
  percent(avance, accuracy = 1),
  "  (", comma(total_registros), ")"
)
  ) %>% 
  arrange(avance)

aprobados_clave_puesto <- registros_completos %>% 
  mutate(
    revision_uas = stringr::str_to_lower(revision_uas),
    revision_uas = stringr::str_squish(revision_uas),
    
    clave_puesto = stringr::str_to_title(
      stringr::str_to_lower(clave_puesto)
    )
  ) %>% 
  
  filter(revision_uas == "aprobado") %>% 
  
  count(clave_puesto, name = "aprobados") %>% 
  
  arrange(aprobados)

tabla_unidades_base <- registros_completos %>% 
  mutate(
categoria = case_when(
  str_detect(str_to_lower(clave_puesto), "medicina interna|medico especialista|medica especialista|especialista") ~ "med_especi",
  str_detect(str_to_lower(clave_puesto), "medico general|medica general") ~ "med_gen",
  str_detect(str_to_lower(clave_puesto), "enfermera|enfermeria|auxiliar") ~ "enf",
  TRUE ~ "otro"
)) %>% 
  count(clues, unidad_medica, categoria) %>% 
  tidyr::pivot_wider(
    names_from = categoria,
    values_from = n,
    values_fill = 0
  )

if (!"med_especi" %in% names(tabla_unidades_base)) {
  tabla_unidades_base$med_especi <- 0
}

if (!"med_gen" %in% names(tabla_unidades_base)) {
  tabla_unidades_base$med_gen <- 0
}

if (!"enf" %in% names(tabla_unidades_base)) {
  tabla_unidades_base$enf <- 0
}

tabla_unidades <- tabla_unidades_base %>% 
  mutate(
    total_propuestas = med_especi + med_gen + enf
  ) %>% 
  arrange(desc(total_propuestas))
```

<div style="background-color:#f4f6f8; padding:18px; border-radius:14px; margin-bottom:20px;">
<h2 style="margin-bottom:4px;">Seguimiento de registros de candidatos UAS</h2>

<p style="font-size:16px; margin-bottom:0;">
Reporte actualizado el: <b>`r fecha_actualizacion`</b>
</p>
</div>

## Resumen general

<div style="display:grid; gap:18px; margin-bottom:28px;">

<div style="background:linear-gradient(135deg,#0D5D4A,#1E6B57); color:white; padding:26px; border-radius:16px;">
<h3 style="margin:0;">Total de registros</h3>
<p style="font-size:42px; font-weight:bold; margin:10px 0 0 0;">`r comma(total_registros)`</p>
</div>

<div style="display:grid; grid-template-columns:1fr 1fr; gap:18px; margin-top:18px;">

<div style="background-color:#f4fbf8; border:1px solid #cfe8dc; padding:24px; border-radius:16px;">
<h3>Completos</h3>
<p style="font-size:34px; font-weight:bold; color:#1E5B4F; margin:0;">`r comma(nrow(registros_completos))`</p>
<p style="margin-top:8px;">`r percent(pct_completos, accuracy = 1)` del total</p>
</div>

<div style="background-color:#fff6f7; border:1px solid #f0cfd6; padding:24px; border-radius:16px;">
<h3>Incompletos</h3>
<p style="font-size:34px; font-weight:bold; color:#A02142; margin:0;">`r comma(nrow(registros_incompletos))`</p>
<p style="margin-top:8px;">`r percent(pct_incompletos, accuracy = 1)` del total</p>
</div>

</div>

<div style="border:1px solid #ddd; border-radius:16px; padding:22px;">

<h3 style="text-align:center; margin-top:0;">
Detalle de registros completos (`r comma(nrow(registros_completos))`)
</h3>

<div style="display:grid; grid-template-columns:1fr 1fr 1fr; gap:18px; margin-top:18px;">

<div style="background-color:#f4fbf8; border:1px solid #cfe8dc; padding:24px; border-radius:16px;">
<h3>Aprobados UAS</h3>
<p style="font-size:34px; font-weight:bold; color:#1E5B4F; margin:0;">`r comma(total_aprobados)`</p>
<p style="margin-top:8px;">
`r percent(pct_aprobados_total, accuracy = 1)` del total<br>
`r percent(pct_aprobados_completos, accuracy = 1)` de los completos
</p>
</div>

<div style="background-color:#fffaf0; border:1px solid #f1d58a; padding:24px; border-radius:16px;">
<h3>Por revisar UAS</h3>
<p style="font-size:34px; font-weight:bold; color:#9A6B00; margin:0;">`r comma(total_por_revisar)`</p>
<p style="margin-top:8px;">
`r percent(pct_por_revisar_total, accuracy = 1)` del total<br>
`r percent(pct_por_revisar_completos, accuracy = 1)` de los completos
</p>
</div>

<div style="background-color:#fff6f7; border:1px solid #f0cfd6; padding:24px; border-radius:16px;">
<h3>Rechazados UAS</h3>
<p style="font-size:34px; font-weight:bold; color:#A02142; margin:0;">`r comma(total_rechazados)`</p>
<p style="margin-top:8px;">
`r percent(pct_rechazados_total, accuracy = 1)` del total<br>
`r percent(pct_rechazados_completos, accuracy = 1)` de los completos
</p>
</div>

</div>

</div>

<div style="background-color:#eaf4ff; color:#155a9c; padding:14px 18px; border-radius:12px;">
Los porcentajes de Aprobados, Rechazados y Por revisar se calculan respecto al total de registros y respecto a los registros completos.
</div>

</div>

## Distribución del registro
```{r}
#| fig-width: 7
#| fig-height: 5

ggplot(resumen_registros, aes(x = 2, y = total, fill = estatus)) +
  
  geom_col(
    width = 1,
    color = "white"
  ) +
  
  coord_polar(theta = "y") +
  
  xlim(0.5, 2.5) +
  
  geom_text(
    aes(label = etiqueta),
    position = position_stack(vjust = 0.7),
    size = 2.5,
    color = "white",
    fontface = "bold"
  ) +
  
  scale_fill_manual(
    values = c(
      "Registros completos" = "#1E5B4F",
      "Registros incompletos" = "#A02142"
    )
  ) +
  
  scale_y_continuous(labels = comma) +
  
  labs(
    title = "Distribución de registros completos e incompletos",
    fill = NULL
  ) +
  
  theme_void() +
  
  theme(
    plot.title = element_text(
      hjust = 0.5,
      face = "bold",
      size = 15
    ),
    
    legend.position = "bottom",
    
    legend.text = element_text(
      size = 11
    )
  )
```

## Avance de registros por estado

```{r}
#| fig-width: 9
#| fig-height: 7

ggplot(
  avance_estado,
  aes(
    x = reorder(estado, avance),
    y = avance
  )
) +
  
  geom_col(
    fill = "#d9efe6",
    width = 0.75
  ) +
  
  geom_col(
    aes(
      y = dplyr::if_else(
        total_registros == 0,
        0,
        aprobados / total_registros
      )
    ),
    fill = "#1E5B4F",
    width = 0.75
  ) +
  
  geom_text(
    aes(label = etiqueta_avance),
    hjust = -0.05,
    size = 3.1
  ) +
  
  geom_text(
  aes(
    y = dplyr::if_else(
      total_registros == 0,
      0,
      aprobados / total_registros
    ),
    label = dplyr::if_else(
      aprobados > 0,
      comma(aprobados),
      ""
    )
  ),
  hjust = 1.1,
  color = "white",
  size = 2.7,
  fontface = "bold"
) +
  
  coord_flip() +
  
scale_y_continuous(
  labels = \(x) percent(x, accuracy = 1),
  limits = c(0, 1.18)
)+
  
  labs(
    title = "Avance de registros completos por estado",
    
   subtitle = paste0(
  "La barra verde claro representa registros completos.\n",
  "La barra verde representa candidatos aprobados UAS."
),
    
    x = NULL,
    y = "Avance"
  ) +
  
  theme_minimal() +
  
theme(
  plot.title = element_text(
    face = "bold",
    size = 18
  ),
  
  plot.subtitle = element_text(
    size = 12
  ),
  
  axis.text.y = element_text(
    size = 12
  ),
  
  axis.text.x = element_text(
    size = 11
  ),
  
  axis.title.x = element_text(
    size = 13
  ),
  
  panel.grid.major.y = element_blank()
)
```
## Registros aprobados por clave de puesto
```{r}
#| fig-width: 9
#| fig-height: 6

ggplot(
  aprobados_clave_puesto,
  aes(
    x = reorder(
      stringr::str_wrap(clave_puesto, width = 35),
      aprobados
    ),
    y = aprobados
  )
) +
  geom_col(
    fill = "#1E5B4F",
    width = 0.75
  ) +
  geom_text(
    aes(label = comma(aprobados)),
    hjust = -0.15,
    size = 4,
    fontface = "bold"
  ) +
  coord_flip() +
  scale_y_continuous(
    labels = comma,
    expand = expansion(mult = c(0, 0.15))
  ) +
  labs(
    title = "Aprobados por clave de puesto",
    subtitle = "Candidatos con revisión UAS aprobada",
    x = NULL,
    y = ""
  ) +
  theme_minimal() +
  theme(
    plot.title = element_text(face = "bold", size = 18),
    plot.subtitle = element_text(size = 12),
    axis.text.y = element_text(size = 12),
    axis.text.x = element_text(size = 11),
    axis.title.x = element_text(size = 13),
    panel.grid.major.y = element_blank()
  )
```
## Tabla de unidades médicas

```{r}
tabla_unidades <- registros_completos %>% 
  mutate(
    categoria = case_when(
      str_detect(cnpm, "^ME") ~ "med_especi",
      str_detect(cnpm, "^MG") ~ "med_gen",
      str_detect(cnpm, "^EN") ~ "enf",
      TRUE ~ "otro"
    )
  ) %>% 
  filter(categoria != "otro") %>% 
  count(estado, clues, unidad_medica, categoria) %>% 
  tidyr::pivot_wider(
    names_from = categoria,
    values_from = n,
    values_fill = 0
  )

if (!"med_especi" %in% names(tabla_unidades)) tabla_unidades$med_especi <- 0
if (!"med_gen" %in% names(tabla_unidades)) tabla_unidades$med_gen <- 0
if (!"enf" %in% names(tabla_unidades)) tabla_unidades$enf <- 0

tabla_unidades <- tabla_unidades %>% 
  mutate(
    total_propuestas = med_especi + med_gen + enf
  ) %>% 
  arrange(desc(total_propuestas))

tabla_unidades_final <- tabla_unidades %>% 
  select(
    Estado = estado,
    CLUES = clues,
    `Unidad médica` = unidad_medica,
    `Med. especialistas` = med_especi,
    `Med. generales` = med_gen,
    Enfermería = enf,
    Total = total_propuestas
  )

DT::datatable(
  tabla_unidades_final,
  filter = "top",
  options = list(
    pageLength = 10,
    autoWidth = TRUE,
    scrollX = TRUE
  ),
  rownames = FALSE,
  caption = htmltools::tags$caption(
    style = 'caption-side: top; text-align: left; font-weight: bold;',
    'Unidades médicas ordenadas por número de propuestas'
  )
)
```